臺灣高等法院刑事判決　　　　　　　　　　　　　　九十年度上易字第四三二一號
　　上　訴　人
　　即　被　告　甲○○
右上訴人因竊盜案件，不服臺灣桃園地方法院八十八年度易字第一一○八號，中華民
國八十九年十月十三日第一審判決（起訴案號：臺灣桃園地方法院檢察署八十七年度
偵字第一四五五○號）提起上訴，本院判決如左：
    主  文
原判決撤銷。
甲○○共同竊盜，累犯，處有期徒刑柒月。
    事  實
一、甲○○曾有賭博及違反麻醉藥品管理條例等犯罪前科，其中於民國（下同）八十
    五年間因非法吸用安非他命案件，經本院判處有期徒刑七月確定在案，於八十六
    年十一月二十五日執行完畢。猶不知悔改，竟與成年人陳莊弘（未經起訴）共同
    基於意圖為自己不法所有侵入他人建築物竊盜之犯意聯絡，於八十七年九月十七
    日凌晨，由甲○○駕駛其所有Ｌ七五一七○號自小客車，載陳莊弘前往桃園縣平
    鎮市福林里三鄰三十號丙○○住處附近，之後即推由陳莊弘無故侵入丙○○所有
    ，擺置音響、茶具供作休閒唱歌使用現無人居住之上開住處附近之獨立小木屋，
    竊取丙○○所有之點唱機、擴大機、碟影機各乙台，甲○○則在屋外接應，共同
    將上開竊得之物品搬上後車廂後離去，適為丙○○之兄乙○○發現記下車牌後報
    警處理。經警方循線於八十七年九月二十六日在停放於桃園縣平鎮市○○路○○
    段四一五巷二號前之前開車輛內起獲上開部分贓物。
二、案經桃園縣警察局平鎮分局報請台灣桃園地方法院檢察署檢察官偵查起訴。
    理  由
一、訊據上訴人即被告甲○○矢口否認前揭竊盜犯行，辯稱：伊當時只有開車載陳莊
    弘前去，不知道他要去偷東西，也沒有下車幫他搬東西云云。惟查：
（一）被告已坦承前揭由其開車至上址，及陳莊弘有入屋搬取上開物品，再由其駕車
      離去之事實；於原審及本院亦承認有下車搬音響等物（見原審卷第二十四頁背
      面、本院卷第二十九頁）。
（二）共犯陳莊弘於原審到庭亦供陳被告開車載伊前去竊盜等情明確。
（三）證人乙○○於本院調查中到庭證稱：「當天凌晨二點十五分時，我起床泡奶給
      孫子喝，從窗外看到一部車停在我家門口，二個人下車走到小木屋附近，我請
   我太太把車牌記起來，後來二人出來我看到他們手提箱子，一個人在路邊等，
      一個人開車，把東西放入車子，把車子開走，二人都有離開車子往小木屋方向
      走，是否二人都有進入小木屋，我並不清楚。」等語（見本院九十一年三月五
      日訊問筆錄）。
（四）被害人丙○○對失竊情節，亦於警訊、偵查、原審及本院指陳甚詳，並有贓物
      領據在卷可查。
（五）被告於原審另稱未下車（見原審卷第四十七頁），陳莊弘亦稱被告都在車上未
      下車搬東西云云（見原審卷第二十三頁背面），均無非卸責之詞，不足以推翻
      前開不利之證據，而為有利於被告之認定。
（六）綜上所述，本件被告與陳莊弘前開犯行，事證明確，足以認定。
二、查被告雖未進入小木屋竊取物品，惟其開車載陳莊弘到現場，推由陳莊弘無故侵
    入小木屋竊取財物，被告在外接應搬上車，再開車共同離去，則被告顯然基於共
    同犯罪之意思參與犯罪之實施，應負共同正犯之責。核被告所為，係與陳莊弘共
    同犯刑法第三百二十條第一項之竊盜罪、第三百零六條第一項之無故侵入他人建
    築物罪，以上二罪有方法、目的之牽連犯關係，應從較重之竊盜罪處斷。另查上
    開小木屋並未供人居住，而係供泡茶唱歌休閒之用，並非住宅或有人居住之建築
    物，已據丙○○、乙○○於本院陳述明確，是檢察官認被告所為係犯刑法第三百
    二十一條第一項第一款之加重竊盜罪，尚有未合，起訴法條應予變更。又被告前
    於八十五年間因違反麻醉藥品管理條例案件，經本院判處有期徒刑七月確定，並
    於八十六年十一月二十五日執行完畢，此有本院被告全國前案紀錄表在卷可稽，
    其於五年內再犯有期徒刑以上之罪，為累犯，應加重其刑。
三、原審對被告論罪科刑，固非無見。惟查，本件已據被害人丙○○於偵查中明確表
    示告訴之意（見偵查卷第四十五頁背面、第五十二頁背面），則所犯刑法第三百
    零六條第一項之罪，自屬已經合法告訴，原審認未經告訴，而未予論究，即有違
    誤。被告上訴否認犯罪，固無足採，惟原判決既有違誤，仍應由本院將原判決撤
    銷改判。爰審被告之素行、犯罪之動機、目的、手段、所生危害、竊得財物價值
    、犯後之態度等一切情狀，仍量處原審所處之刑如主文第二項所示。
據上論斷，應依刑事訴訟法第三百六十九條第一項前段、第三百六十四條、第二百九
十九條第一項前段、第三百條，刑法第二十八條、第三百二十條第一項、第三百零六
條第一項、第五十五條、第四十七條，罰金罰鍰提高標準條例第一條前段，判決如主
文。
本案經檢察官陳明光到庭執行職務。
中      華      民      國    九十一    年      三      月    二十七    日
                              臺灣高等法院刑事第十四庭
                                  審判長法  官  陳  祐  輔
                                        法  官  陳  國  文
                                        法  官  蔡  國  在
右正本證明與原本無異。
不得上訴。
                                        書記官  耿  鳳  君
中      華      民      國     九十一   年      三      月    二十七    日
附錄：本判決論罪科刑法條全文
刑法第三百二十條第一項
意圖為自己或第三人不法之所有，而竊取他人之動產者，為竊盜罪，處五年以下有期
徒刑、拘役或五百元以下罰金。
